# 资本化问题

提问人：thxwq 时间：2012-08-06 09:11:24
请教版主，职工集资利息可以资本化吗？

回答人：chenyiwei
首先要考虑的是集资的合法性问题。在确认其合法性的前提下，如果集资实质上构成了企业对职工的借款，则可以比照借款费用准则处理。但从实际情况看，违规风险很大。